【裁判字號】    98,訴,8
【裁判日期】    980205
【裁判案由】    違反毒品危害防制條例
【裁判全文】
臺灣花蓮地方法院刑事判決                 98年度訴字第8號
公  訴  人  臺灣花蓮地方法院檢察署檢察官
被      告  甲○○
                    （現另案在臺灣花蓮監獄執行中）
上列被告因違反毒品危害防制條例案件，經檢察官提起公訴（97
年度毒偵字第405號、97年度偵字第3342號、97年度毒偵字第553
號、97年度毒偵字第688 號），被告於準備程序就犯罪事實為有
罪之陳述，本院合議庭裁定改由受命法官獨任進行簡式審判程序
，判決如下：
    主  文
甲○○施用第一級毒品，累犯，處有期徒刑拾月；又施用第一級
毒品，累犯，處有期徒刑拾月；又施用第一級毒品，累犯，處有
期徒刑拾月。應執行有期徒刑貳年貳月。
    事  實
一、甲○○前因竊盜等案件，分別經法院判處有期徒刑7月、5月
    ，定應執行刑11月確定，於民國96年7月15 日縮短刑期執行
    完畢。又前因施用毒品案件，經本院以90 年度毒聲字第461
    號裁定送觀察、勒戒後，認無繼續施用傾向，於90年8月7日
    釋放出所，並經臺灣花蓮地方法院檢察署檢察官以90年度毒
    偵字第427 號為不起訴處分確定；再因施用毒品案件，經本
    院以91年度毒聲字第336 號裁定送觀察勒戒後，認有繼續施
    用傾向，復經本院以91年度毒聲字第488 號裁定送強制戒治
    ，於92年3月28日停止戒治處分釋放並付保護管束，於92年8
    月9日強制戒治期滿，又經本院以91年度花易字第33 號判處
    有期徒刑7月、4月，應執行有期徒刑10月確定。詎不知悔改
    ，於前開強制戒治執行完畢釋放後5 年內，(一)另基於同時施
    用第一級毒品及第二級毒品之犯意，於97年6月10日下午6時
    30 分許前某時，在其位於花蓮縣吉安鄉○○村○○○○街100
    號住處內，以將第一級毒品海洛因及第二級毒品安非他命磨
    成粉狀後，捲入香菸內而吸食，同時施用第一級毒品海洛因
    及第二級毒品安非他命1次。嗣於97年6月12日下午6時30 分
    許，經警前往花蓮縣花蓮市○○○○街36號拘提王秀蘭時，適
    甲○○在場，經其同意後採集尿液送驗結果，確呈嗎啡陽性
    反應及安非他命類陽性反應。(二)另基於同時施用第一級毒品
    及第二級毒品之犯意，在97年6月25 日下午某時許前之某時
    ，在不詳處所，以將第一級毒品海洛因及第二級毒品安非他
    命磨成粉狀後，捲入香菸內而吸食，同時施用第一級毒品海
    洛因及第二級毒品安非他命1 次，嗣經員警持本院核發之搜
    索票至花蓮縣吉安鄉○○村○○○○街100 號搜索，而經其同
    意，採尿送驗結果，確呈嗎啡陽性反應及安非他命類陽性反
    應。(三)另基於同時施用第一級毒品及第二級毒品之犯意，於
    97年7月9日晚上某時許，在其上開住處，以將第一級毒品海
    洛因及第二級毒品安非他命磨成粉狀後，捲入香菸內而吸食
    ，同時施用第一級毒品海洛因及第二級毒品安非他命1 次，
    嗣經員警持本院搜索票前往花蓮縣吉安鄉○○村○○○街28
    3 巷前遇見甲○○，經其同意後採尿送驗結果，確呈嗎啡陽
    性反應及安非他命類陽性反應。始查悉上情。
二、案經花蓮縣警察局花蓮分局報請臺灣花蓮地方法院檢察署檢
    察官偵查起訴。
    理  由
一、本件被告甲○○所犯均非係死刑、無期徒刑、最輕本刑為 3
    年以上有期徒刑之罪，或高等法院管轄第一審案件，被告於
    本院準備程序進行中，就被訴事實為有罪之陳述，經本院合
    議庭認合於刑事訴訟法第273條之1第1 項之規定，裁定改由
    受命法官獨任進行簡式審判程序，合先敘明。
二、上揭犯罪事實，業據被告甲○○於本院審理時坦承不諱，並
    有勘察採證同意書、尿液檢體採集送驗記錄表、慈濟大學濫
    用藥物檢驗中心檢驗總表各3 份在卷可稽。本案事證明確，
    被告犯行堪以認定。
三、被告供稱其係以將第一級毒品海洛因與第二級毒品安非他命
    摻在一起施用之方式，同時施用第一級毒品海洛因與第二級
    毒品安非他命等語。按「海洛因可置於玻璃球中以火燒烤方
    式供吸食者吸取煙氣施用，此施用方式與將海洛因置於香菸
    中施用效果相當，均係透過肺部微血管將海洛因送入人體。
    將海洛因與安非他命混合並以火燒烤方式供吸食者施用後，
    經人體代謝所排出之尿液可檢出嗎啡及安非他命等成分」；
    「海洛因與安非他命等毒品通常均可以口服、鼻吸、注射或
    抽吸方式施用，如以錫箔紙或玻璃球燒烤產生煙霧藉口吸入
    之施用方式，俗稱『追龍』，另亦可加入美娜水後以針筒注
    射方式施用，視不同施用者之用毒習性，前述二者亦可混合
    使用」；又「毒品之施用並無一定方式，端視施用者之喜好
    而定。甲基安非他命之施用方法除注射外，另有燒煙吸食及
    吞服等。另依本局鑑驗毒品證物之經驗，曾發現海洛因與甲
    基安非他命摻雜之案例，由此研判確有可能將前述兩種毒品
    合併施用之可能」；此有法務部調查局93年8月20日函、 92
    年7 月9日調科壹字第09200203820號、93年9 月調科壹字第
    09300366970號函各1份可參，是被告所稱同時施用第一、二
    級毒品並非不可採信。
四、按海洛因、安非他命分別為毒品危害防制條例所列管之第一
    、二級毒品，不得非法持有、施用。核被告所為，均係犯毒
    品危害防制條例第10條第1 項之施用第一級毒品罪及同條例
    第10條第2 項之施用第二級毒品罪。其持有第一級毒品海洛
    因與第二級毒品安非他命之低度行為，應分別為其施用之高
    度行為所吸收，均不另論罪。被告每次施用係以將第一級毒
    品海洛因與第二級毒品安非他命摻在一起施用之方式，同時
    施用第一級毒品海洛因與第二級毒品安非他命，業已認定如
    前述，被告所犯上開施用第一級毒品罪、施用第二級毒品罪
    2 罪間，顯各係一行為觸犯數罪名，均屬想像競合犯，均應
    從較重之施用第一級毒品罪處斷。公訴人認被告於每次施用
    時，是分開先後施用第一級毒品、第二級毒品，然公訴人並
    未提出任何積極證據證明被告係先後施用第一級毒品、第二
    級毒品；又如前所述，吸毒者有亦將二種毒品混合同時施用
    之可能；故被告所辯尚屬可採，此部分公訴人容有誤會。被
    告上開所犯施用第一級毒品罪3 罪間，犯意各別，行為各別
    ，應分論併罰。又被告前因竊盜等案件，分別經法院判處有
    期徒刑7月、5月，定應執行刑11月確定，於96年7月15 日執
    行完畢，有臺灣高等法院被告前案紀錄表1 份在卷可參，其
    於受有期徒刑執行完畢後5 年內，故意再犯本案有期徒刑以
    上之罪，為累犯，應依刑法第47條第1 項規定加重其刑。爰
    審酌被告前已經觀察勒戒、強制戒治，竟仍無法戒除毒癮，
    顯然自制力薄弱，無視毒品對其個人身心及社會之負面影響
    ，仍繼續施用毒品，惟念其所為係戕害自身身心健康，犯罪
    手段、情節及所生危害均尚非重大，參以其犯罪後坦承犯行
    之態度等一切情狀，各量處如主文所示之刑，並定其應執行
    之刑，以資懲儆。
據上論斷，依刑事訴訟法第273條之1第1項、第299條第1 項前段
，毒品危害防制條例第10條第1項、第2項，刑法第11條前段、第
55條、第47條第1項、第51條第5款，判決如主文。
本案經檢察官孫源志到庭執行職務。
中    華    民    國    98    年    2     月    5     日
                  刑事第二庭    法  官  陳月雯
上列正本證明與原本無異。
如對本判決不服，應於送達後10日內，向本院提出上訴狀。（應
抄附繕本）
中    華    民    國    98    年    2     月    5     日
                                書記官
附錄本判決論罪之法律條文：
毒品危害防制條例第10條
施用第一級毒品者，處六月以上五年以下有期徒刑。
施用第二級毒品者，處三年以下有期徒刑。


司法院資訊處製作；財團法人民間司法改革基金會備份。
